---
title: "Segmented Regression"
author : "고영현 (2014-19984)"
date: '2020-07-21'
output :
  html_document:
    theme: journal
---

<br>
<br>


```{r setup, include = FALSE}
knitr::opts_chunk$set(echo = TRUE)

library(tidyverse)
library(knitr)
library(nls2)
library(segmented)
library(gridExtra)
library(lubridate)
library(GGally)

setwd("C:\\Users\\1234\\Desktop\\고영현\\수업\\인턴십\\변수 데이터")

#COVID_19 <- read.csv("COVID-19 Cases.csv")

#corona <- read.csv("https://opendata.ecdc.europa.eu/covid19/casedistribution/csv", na.strings = "", fileEncoding = "UTF-8-BOM")

#write.csv(corona, "corona_ecdc.csv")

```


<br>
<br>

#### 1. Data Preprocessing

```{r}
corona <- read.csv("corona_ecdc.csv") %>%
  mutate(date = make_datetime(year, month, day),
         country = countriesAndTerritories) %>%
  filter(date < "2020-07-11") %>%
  select(country, date, cases, deaths) %>%
  arrange(country, date)

num <- corona %>%
    group_by(country) %>%
    mutate(total = cumsum(cases)) %>%
    filter(total > 0) %>%
    summarise(count = n())

## 국가명 통일
levels(corona$country)[which(num$country == "Dominican_Republic")] = "Dominican Republic"
levels(corona$country)[which(num$country == "South_Korea")] = "Korea, South"
levels(corona$country)[which(num$country == "Saudi_Arabia")] = "Saudi Arabia"
levels(corona$country)[which(num$country == "United_Kingdom")] = "United Kingdom"
levels(corona$country)[which(num$country == "United_States_of_America")] = "US"


## 40개 국가 간추리기
corona_40 <- corona %>%
  right_join(read.csv("data_total.csv"), by = "country") %>%
  filter(country != "China", country != "Japan") %>%
  select(1:4) %>%
  arrange(country)

## Case < 0 처리 (0으로 대체)
for (j in which(corona_40$cases < 0)){corona_40$cases[j] = 0}

num_40 <- corona_40 %>%
    group_by(country) %>%
    mutate(total = cumsum(cases)) %>%
    filter(total > 0) %>%
    summarise(count = n())

## Outlier 처리 (평균값 ?)



```

<br>


#### 2. Segmented Poisson Regression

```{r, error=FALSE}

#### 40개 국가 glm 및 segmented 돌리기 ####
n <- 0
coef_Poi <- data.frame(); coef_seg_Poi <- data.frame()

set.seed(123)


for (i in unique(corona_40$country)){
  n <- n + 1
  
  data_0710 <- corona_40 %>%
    filter(country == i) %>%
    mutate(total = cumsum(cases)) %>%
    filter(total >= 1) %>%
    mutate(Days_after_first_Case = 1:num_40$count[n]) %>%
    filter(date < "2020-07-11")
  

  ### Poisson regression
  fit <- glm(cases ~ log(Days_after_first_Case) + Days_after_first_Case, data = data_0710, family = poisson)

  SSE_Poi <- sum((predict(fit, data.frame(Days_after_first_Case = data_0710$Days_after_first_Case), type = "response") - data_0710$cases)^2)
  SST_Poi <- sum((data_0710$cases - mean(data_0710$cases))^2)
  R_Poi <- 1 - SSE_Poi / SST_Poi
  
  for (k in 1:3){coef_Poi[k, n] <- summary(fit)$coefficients[k, 1]}
  coef_Poi[4, n] <- R_Poi
  colnames(coef_Poi)[n] = i
  rownames(coef_Poi) <- c(rownames(summary(fit)$coefficients)[1:3], "R-Square (Daily)")
  
  
  ### Segmented Poisson regression coefficients & R-Sqaure  
  seg_fit <- segmented(fit, seg.Z = ~ log(Days_after_first_Case) + Days_after_first_Case, npsi = 1)
  
  SSE_seg_Poi <-sum((predict(seg_fit, data.frame(Days_after_first_Case = data_0710$Days_after_first_Case), type = "response") - data_0710$cases)^2)
  SST_seg_Poi <- sum((data_0710$cases - mean(data_0710$cases))^2)
  R_seg_Poi <- 1 - SSE_seg_Poi / SST_seg_Poi
  
  for (k in 1:4){coef_seg_Poi[k, n] <- summary(seg_fit)$coefficients[k, 1]}
  coef_seg_Poi[5, n] <- summary(seg_fit)$psi[2]
  coef_seg_Poi[6, n] <- R_seg_Poi
  colnames(coef_seg_Poi)[n] = i
  rownames(coef_seg_Poi) <- c(rownames(summary(seg_fit)$coefficients)[1:4], "breakpoint", "R-Square (Daily)")
  
  
  
  ### 일일 확진자 plot
  Daily <- ggplot() +
    
    ## Training
    geom_point(aes(data_0710$Days_after_first_Case, data_0710$cases), alpha = 0.3) +
    geom_line(aes(data_0710$Days_after_first_Case, fitted(fit)), col = 2) +
    geom_line(aes(data_0710$Days_after_first_Case, fitted(seg_fit)), col = 4) +
    
    labs(title = paste0("Daily Cases in ", i),
         subtitle = paste0("R-Square : ", round(coef_Poi[4, n], 4), " (Poisson)",
                           "\nR-Square : ", round(coef_seg_Poi[6, n], 4), " (Segmented Poisson)",
                           "\nBreakpoint : ", round(coef_seg_Poi[5, n], 1)),
         x = "Days after the first case", y = "Daily Cases") +
    theme(plot.title = element_text(size = 15),
          plot.subtitle = element_text(size = 12))
    
  
  ### 누적 확진자 plot
  Cumulative <- ggplot() + 
    
    ## Training
    geom_point(aes(data_0710$Days_after_first_Case, cumsum(data_0710$cases)), alpha = 0.3) +
    geom_line(aes(data_0710$Days_after_first_Case, cumsum(fitted(fit))), col = 2) +
    geom_line(aes(data_0710$Days_after_first_Case, cumsum(fitted(seg_fit))), col = 4) +
    
    labs(title = paste0("Cumulative Cases in ", i),
         x = "Days after the first case", y = "Cumulative Cases") +
    theme(plot.title = element_text(size = 15))
  
  
  png(paste0("plots\\Segmented Poisson in ", i, ".png"), 800, 600)

  grid.arrange(Daily, Cumulative, ncol = 2)
  
  dev.off()
}

```

- China : 2월 13일 15141명 outlier => 
- Chile : 6월 18일 36179명 outlier => 
- Ecuador : 4월 27일 11536명 outlier =>
- Japan : segmented Poisson 적합이 안됨...


 
 * 주의할 점 : Segmented Poisson 모델의 U1 Coefficient는 두 번쨰 segment 모델의 계수가 아니라 첫 번째와 두 번째 segment 모델의 계수의 차다.
 
 * Predicted R-Square에서는음수값으로 나타날 수 있으며, 편의상 음수값으로 나타나지 않은 일일 확진자 그래프에서의 R-Square끼리 비교하였다.
 
 
<br>


#### 3. Segmented Logistic Regression

```{r}



```

<br>


#### 4. Segmented Bertalanffy Regression

```{r}



```


<br>


#### 5. Segmented Gompertz Regression

```{r}



```

<br>
