---
title: "Parameter fitting"
author : "고영현 (2014-19984)"
date: '2020-07-13'
output :
  html_document:
    theme: journal
---

<br>
<br>


```{r setup, include = FALSE}
knitr::opts_chunk$set(echo = TRUE)

library(tidyverse)
library(knitr)
library(nls2)
library(segmented)
library(gridExtra)
library(lubridate)
library(GGally)

setwd("C:\\Users\\1234\\Desktop\\고영현\\수업\\인턴십\\변수 데이터")

#COVID_19 <- read.csv("COVID-19 Cases.csv")

#corona <- read.csv("https://opendata.ecdc.europa.eu/covid19/casedistribution/csv", na.strings = "", fileEncoding = "UTF-8-BOM")

#write.csv(corona, "corona_ecdc.csv")

```


<br>
<br>

### 1. Logistic Model fitting

<br>

#### (1-1) Data Preprocessing

```{r}
corona_ecdc <- read.csv("corona_ecdc.csv") %>%
  mutate(date = make_datetime(year, month, day),
         country = countriesAndTerritories) %>%
  filter(date < "2020-07-11") %>%
  select(country, date, cases, deaths) %>%
  arrange(country, date)

## Case < 0 처리 (0으로 대체)
for (j in which(corona_ecdc$cases < 0)){corona_ecdc$cases[j] = 0}

num <- corona_ecdc %>%
    group_by(country) %>%
    summarise(count = n(), total = sum(cases))

corona <- corona_ecdc %>%
  group_by(country) %>%
  mutate(total = cumsum(cases)) %>%
  ungroup(country) %>%
  filter(total >= 1) %>%
  group_by(country) %>%
  mutate(Days_after_first_case = 1:n())

```

<br>


#### (1-2) Model fitting with nls, nls2

```{r, error=FALSE}

## Training set vs Validation set
train <- corona %>% filter(date < "2020-07-01")
valid <- corona %>% filter(date >= "2020-07-01")


#### Logistic  model
## 초기값 학습(nls2)
eq_log <- Y ~ a/(1 + exp(b - c*X))

X <- train$Days_after_first_case[which(train$country == "Albania")]
Y <- train$total[which(train$country == "Albania")]

grid <- data.frame(a = c(max(Y), max(Y)*100), b = c(-50, 50), c = c(-10, 10))
grid <- data.frame(a = c(max(Y), max(Y)*10), b = c(0, 10), c = c(0, 1))


fit_log <- nls2(eq_log, start = grid, algorithm = "plinear-random", control = nls.control(maxiter = 5000))

initial_log <- coef(fit_log)
summary(fit_log)


initial_log <- c(3.778568e+03, 4.988011e+00, 2.331159e-02)

initial_log <- c(5000, 4.5, 0.039)
  
ggplot() +
  geom_point(aes(X, Y), shape = 1) +
  geom_line(aes(X, 5000 / (1 + exp(4.5 - 0.039 * X))),
            color = "coral", lwd = 1)

ggplot() +
  geom_point(aes(X, Y), shape = 1) +
  geom_line(aes(X, coef(fit_log)[1] / (1 + exp(coef(fit_log)[2] - coef(fit_log)[3] * X))),
            color = "coral", lwd = 1) +
  labs(title = "COVID-19 Cumulative cases in *** : Logistic Model",
       x = "To 06/30 in 2020", y = "Cumulative Cases")


## 초기값을 바탕으로 다시 적합(nls)
fit_log2 <- nls(eq_log, start = list(a = initial_log[1],
                                     b = initial_log[2],
                                     c = initial_log[3]))
summary(fit_log2)



```



 
 


  
<br>

#### (1-3) Comparison of R-Square in 40 countries


 Segmented 패키지를 사용하여 Piecewise Poisson Regression을 수행하여 MSE를 최소화하는 breakpoint를 찾을 수 있었고, 이렇게 적합된 Segmented Poisson 모델과 기존의 Poisson 모델을 비교하였다. 그 결과 새로운 모델의 MSPE 값에서 도출한 Predicted R-Square값이 기존 모델에 비해 대부분 높은 것을 확인하였고, 높지 않더라도 Mexico를 제외하면 누적 확진자에서의 R-Sqaure 기준 0.5%p 미만의 설명력의 차이를 보였다.
 
 Mexico의 경우, 누적 확진자의 Poisson 모델과 Segmented Poisson 모델의 R-Sqaure가 각각 0.999, 0.986으로 1.3%p 가량 차이가 나는데, 이는 Training Set과 Validation Set의 분기점 근처에서 breakpoint가 추정된 것에 기인한다. 06월 30일의 일일 확진자가 갑자기 줄었고, 7월이 되자마자 다시 기존의 확진자 증가 추세를 보이면서 breakpoint가 민감하게 설정되었던 것이다.
 
 따라서 COVID-19의 second wave가 여러 국가에서 나타나고 있다는 점과 Segmented Poisson 모델의 더 높은 Predicted R-Square값을 고려했을 때 breakpoint의 수를 1(npsi = 1)로 둔 Segmented Poisson 모델이 보다 적절한 모델이라고 생각된다.
 
 * 주의할 점 : Segmented Poisson 모델의 U1 Coefficient는 두 번쨰 segment 모델의 계수가 아니라 첫 번째와 두 번째 segment 모델의 계수의 차다.
 
 * Predicted R-Square에서는음수값으로 나타날 수 있으며, 편의상 음수값으로 나타나지 않은 일일 확진자 그래프에서의 R-Square끼리 비교하였다.
 
<br>



#### (1-4) Correlation between Breakpoint(Segmented Poisson) and the parameters of the other models

```{r}

Poi_coef <- data.frame(cbind(t(coef_Poi), colnames(coef_Poi)))
seg_Poi_coef <- data.frame(cbind(t(coef_seg_Poi), colnames(coef_seg_Poi)))

coef <- read.csv("fitted_coef.csv") %>%
  right_join(num_40, by = c("Country" = "country")) %>%
  left_join(Poi_coef, by = c("Country" = "V6")) %>%
  left_join(seg_Poi_coef, by = c("Country" = "V8")) %>%
  select(1:11, 22)

coef$breakpoint <- as.numeric(coef$breakpoint)


## Correlation between breakpoint(segmented Poisson) & other parameters
ggplot(coef) +
  geom_point(aes(breakpoint, logit_a))




```


<br>